臺灣臺南地方法院刑事判決
111年度簡上字第44號
上  訴  人  臺灣臺南地方檢察署檢察官
被      告  張清龍


上列上訴人因被告傷害案件，不服本院民國111年1月12日110年
度簡字第2641號第一審簡易判決（聲請簡易判決處刑案號：110
年度偵字第21183號），提起上訴，本院管轄之第二審合議庭判
決如下：
    主  文
上訴駁回。
    事實及理由
一、本案經本院審理結果，認第一審簡易判決之認事、用法及量
    刑均無不當，應予維持，並引用第一審簡易判決書記載之事
    實、證據及理由（如附件）。
二、檢察官循告訴人請求提起上訴，略以：被告與告訴人因用路
    糾紛發生肢體衝突，造成告訴人受有頭部損傷併臉部擦傷、
    右側胸部擦挫傷、右側手肘擦挫傷、右側腕部擦挫傷、右側
    膝部擦挫傷、左側手部擦傷、背部擦挫傷、右足挫傷等傷害
    ，是否確如被告所述單純徒手勾住告訴人頸部所致，尚非無
    疑，被告有無其他攻擊舉措、攻擊部位，仍待查明，為此，
    爰提起上訴，請求撤銷改判等語。
三、經查：　　
（一）告訴人洪培源於警詢、原審訊問及本院審理時固均指稱案
      發當時遭被告毆打一拳，然關於被告當時如何出拳，證人
      洪培源於本院證稱：案發當時我左手邊有一位師父，他對
      我沒有惡意，他抓著我的手，被告從我正面靠過來，伸手
      過來，應該是左手，我抓住被告的手，接下來被告揮拳，
      當下我不知道被告揮拳打到那個部位，過了幾天，我摸我
      右邊後腦勺會痛，我才知道應該是打到這邊…(你當下確實
      有看到被告打你一拳嗎？)坦白說我只知道當時只有我們
      三個人，左手邊的師父不可能打我，只是拉著我，我沒有
      看到被告出拳，因為速度太快，我不知道怎麼來的等語（
      院卷第76-77、79頁）。
（二）由此可知，告訴人洪培源當時並未看到被告揮拳，係因事
      後發現右後腦勺疼痛，因而推測遭被告以拳頭攻擊，但根
      據洪培源所述，雙方當時站立位置是面對面，洪培源左手
      被師父拉著，其以右手抓住被告伸過來的左手，此時若被
      告出拳揮向洪培源，攻擊部位應係落在洪培源之頭臉正面
      或頭部左側，不至於打到右後腦勺，是洪培源指訴被告揮
      拳一節，既係推測而來，又與現場雙方對峙情形不符，自
      難採信。反觀被告自始至終供稱其係以手勾住洪培源頸部
      並將其摔倒在地，參照上開洪培源所述雙方當時面對面站
      立之情形，則被告以手勾住洪培源頸部，確實可能碰觸洪
      培源之右後腦勺位置，若輔以相當之速度及力道，予人之
      感受即與遭受拳頭攻擊無異，不排除洪培源因此產生誤認
      ，是原審採信被告所述，認被告係以「推擠洪培源且徒手
      勾住洪培源頸部並將其推倒」之方式導致洪培源受傷，尚
      無違誤。
（三）檢察官上訴主張應查明被告有無其他攻擊舉措、攻擊部位
      ，惟證人洪培源於本院作證：被告只有打一拳，他打一拳
      後是往後退的（院卷第79頁），足見被告僅有一次主要攻
      擊行為，該攻擊行為即係被告所述「徒手勾住洪培源頸部
      並將其推倒」，而洪培源誤認遭被告出拳毆打，前已說明
      。又洪培源因本案肢體衝突受有頭部損傷併臉部擦傷、右
      側胸部擦挫傷、右側手肘擦挫傷、右側腕部擦挫傷、右側
      膝部擦挫傷、左側手部擦傷、背部擦挫傷、右足挫傷等傷
      害，證人洪培源於本院證稱遭被告攻擊後，其左手被師父
      抓著，是右側倒地…頭部損傷以外的其他傷勢是倒地造成
      （院卷第78、80-81頁），核與上開傷勢情形相符，堪認
      被告除勾住洪培源頸部將其推倒外，並未攻擊其他身體部
      位，洪培源除頭部損傷外，其餘傷勢是倒地所致，非直接
      攻擊所造成，本案並無檢察官上訴所指「其他攻擊舉措、
      攻擊部位」之情形。
（四）綜上，被告所為傷害行為，除原審所認定「推擠洪培源且
      徒手勾住洪培源頸部並將其推倒」外，並無告訴人所稱揮
      拳或為其他傷害手段，此部分事證已臻明確，足以認定。
      被告聲請傳喚案發當時在場之師父吳峻嘉、張智捷，欲證
      明傷害過程，已無必要，附此敘明。
四、原審以本案事證明確，認被告所為，係犯刑法第277條第1項
    之傷害罪，並審酌被告因道路通行細故而與告訴人發生爭執
    並傷害告訴人、告訴人受傷程度、被告犯後態度、未能和解
    賠償損害、所述學歷、經濟及家庭生活狀況等一切情狀，量
    處拘役50日，諭知如易科罰金，以新臺幣1千元折算1日，核
    其認事用法均無違誤，量刑亦就刑法第57條所列各款事由詳
    為斟酌，並無何違法不當之處。檢察官以被告有原審漏未認
    定之其他攻擊舉措，提起上訴，指摘原判決有誤，為無理由
    ，應予駁回。
據上論斷，應依刑事訴訟法第455條之1第1項、第3項、第373條
、第368條，判決如主文。
本案經檢察官陳奕翔聲請簡易判決處刑，檢察官紀芊宇到庭執行
職務。
中　　華　　民　　國　　111 　年　　5 　　月　　30　　日
　　　　　　　　　刑事第十一庭  審判長法　官  陳淑勤
　　　　　　　　　                    法　官　張郁昇
　　　　　　　　　　　　　　　　　　　法　官　周宛瑩
以上正本證明與原本無異。
不得上訴。
  　　　　　　　　　　　　　　　      書記官　李諾櫻
中　　華　　民　　國　　111 　年　　5 　　月　　30　　日
附錄論罪法條：
中華民國刑法第277條第1項
傷害人之身體或健康者，處5年以下有期徒刑、拘役或50萬元以
下罰金。
附件：
臺灣臺南地方法院刑事簡易判決
110年度簡字第2641號
聲　請　人　臺灣臺南地方檢察署檢察官
被　　　告　張清龍　男　(民國00年0月0日生)
　　　　　　　　　　身分證統一編號：Z000000000號
　　　　　　　　　　住臺南市○○區○○○0○00號
上列被告因傷害案件，經檢察官聲請以簡易判決處刑（110年度
偵字第21183號），本院判決如下：
    主  文
張清龍傷害人之身體，處拘役伍拾日，如易科罰金，以新臺幣壹
仟元折算壹日。
    事實及理由
一、張清龍於民國110年9月8日上午，因吊車吊樹木而擋住臺南
　　市○○區○○○0○00號前產業道路。適洪培源於同日上午8
　　時10分許，駕駛自小客車行經該處無法通過，乃質疑張清龍
　　未申請路權，雙方因而發生爭執。張清龍竟基於傷害他人身
　　體之犯意，推擠洪培源且徒手勾住洪培源頸部並將其推倒，
　　致洪培源因而受有頭部損傷併臉部擦傷、右側胸部擦挫傷、
　　右側手肘擦挫傷、右側腕部擦挫傷、右側膝部擦挫傷、左側
　　手部擦傷、背部擦挫傷、右足挫傷等傷害。
二、前開犯罪事實，有下列事實足資證明：
  ㈠證人即告訴人洪培源於警詢及本院訊問時之供述。
  ㈡奇美醫療財團法人柳營奇美醫院診斷證明書（警卷第13頁）
　　、告訴人眼鏡、褲子破損之照片（警卷第15頁）、告訴人受
    傷就醫照片（偵卷第17頁）可以佐證。
　㈢被告於警詢中及本院訊問中之供述。　
三、論罪科刑
　㈠核被告所為，係犯刑法第277條第1項之傷害罪。
  ㈡爰審酌被告之品行；因道路通行細故而與告訴人發生爭執並
    傷害告訴人、告訴人所受傷害之程度；及被告犯後態度、尚
    未與告訴人成立民事和解，賠償告訴人損害，暨其於本院訊
    問時所述教育程度為國中畢業，目前待業中，與配偶及子女
    同住，子女已成年等智識程度、家庭生活狀況等一切情狀，
    量處如主文所示之刑，並諭知易科罰金之折算標準。
四、依刑事訴訟法第449條第1項前段、第454條，刑法第277條第
    1項、第41條第1項前段，刑法施行法第1條之1，判決如主文
    。
五、如不服本件判決，得自收受送達之日起20日內，向本院提出
    上訴狀，上訴於管轄之第二審地方法院合議庭。
中　　華　　民　　國　　111 　年　　1 　　月　　12　　日
                    刑事第一庭  法　官  鄭文祺
以上正本證明與原本無異。
　　　　　　　　　　            書記官  吳昕韋　　　　　
中　　華　　民　　國　　111 　年　　1 　　月　　12　　日
附錄本案論罪科刑法條全文
中華民國刑法第277條
傷害人之身體或健康者，處 5 年以下有期徒刑、拘役或 50 萬
元以下罰金。
犯前項之罪，因而致人於死者，處無期徒刑或 7 年以上有期徒
刑；致重傷者，處 3 年以上 10 年以下有期徒刑。